【裁判字號】    97,易,781
【裁判日期】    970930
【裁判案由】    違反毒品危害防制條例
【裁判全文】
臺灣屏東地方法院刑事判決               97年度易字第781號
公  訴  人  臺灣屏東地方法院檢察署檢察官
被      告  甲○○
上列被告因違反毒品危害防制條例案件，經檢察官提起公訴（97
年度毒偵字第1402號），本院裁定改依簡式審判程序審理，判決
如下：
    主  文
甲○○施用第二級毒品，累犯，處有期徒刑捌月。扣案之玻璃管
壹個、吸管壹支及夾鏈袋壹個均沒收銷燬之。
    事  實
一、甲○○前因施用毒品、違反槍砲彈藥刀械管制條例案件，於
    民國88年間，經本院送強制戒治併有期徒刑執行完畢；91年
    間，又因施用毒品案件，由臺灣屏東地方法院檢察署檢察官
    起訴併聲請強制戒治，於同年7 月18日停止強制戒治釋放出
    所，所餘戒治期間付保護管束，至92年2 月17日保護管束期
    滿而強制戒治完畢，刑責部分經本院以91年度易字第374 號
    判處有期徒刑8 月確定，於93年2 月27日因徒刑執行完畢出
    監；93年間，復因公共危險案件，經本院以93年交簡字第33
    7 號判決判處有期徒刑4 月確定，於同年7 月27日易科罰金
    執行完畢；復於94年間因竊盜案件經本院以94年易字第290
    號判決判處有期徒刑8 月確定，於95年12月27日因徒刑執行
    完畢出監。
二、詎甲○○仍不思悔悟，明知甲基安非他命業經公告列為毒品
    危害防制條例第2 條第2 項之第二級毒品，不得非法持有、
    施用，仍基於施用第二級毒品甲基安非他命之犯意，於97年
    7 月8 日上午8 時許，在屏東縣高樹鄉○○村○○路146 號
    其住處內，以將甲基安非他命放入玻璃管內以火燒烤後，再
    吸食其霧化氣體之方式，施用甲基安非他命1 次。嗣於同日
    下午1 時10分許，駕駛車牌號碼為VQ-6400 之自用小貨車在
    高雄縣美濃鎮高美大橋美濃端路旁，因行跡可疑為警盤查，
    為警員當場發現其所駕駛上開車輛內駕駛座之腳踏板處有施
    用毒品所用之夾鏈袋1 個而知悉上情，復當場扣得玻璃管1
    個及吸管1支。
三、案經屏東縣警察局里港分局報請臺灣屏東地方法院檢察署檢
    察官偵查起訴。
    理  由
一、本件被告甲○○犯係死刑、無期徒刑、最輕本刑為3 年以上
    有期徒刑以外之罪，其於本院準備程序中就前揭被訴事實為
    有罪之陳述，經告知簡式審判程序之旨，並聽取其與公訴人
    之意見後，本院認無不得或不宜改依簡式審判程序進行之處
    ，爰依刑事訴訟法第273 條之1 第1 項、第284 條之1 ，裁
    定依簡式審判程序審理；又簡式審判程序之證據調查，依刑
    事訴訟法第273 條之2 規定，不受同法第159 條第1 項審判
    外陳述排除之限制，再被告對於卷內之各項證據，亦不爭執
    證據能力，故卷內所列之各項證據，自得作為證據，合先敘
    明。
二、上揭事實，業據被告於警訊、偵查及本院審理時坦承不諱，
    而被告為警所採集之尿液檢體，經送請台灣檢驗科技股份有
    限公司檢驗，結果呈安非他命類陽性反應，有該公司97年7
    月24日編號ＫＺ000000000000濫用藥物尿液檢驗報告1 份在
    卷可稽。足認被告上開自白顯與事實相符，堪信為真實。
    本件事證明確，被告犯行洵堪認定。
三、按毒品危害防制條例於92年7 月9 日修正公布，其中第20條
    、第23條將施用毒品之刑事處遇程序，區分為「初犯」、「
    5 年內再犯」、「5 年後再犯」，而依立法理由觀之，僅限
    於「初犯」、「5 年後再犯」，始應先經觀察、勒戒或強制
    戒治程序，倘被告於5 年內已再犯，經依法追訴處罰，縱其
    第3 次（或第3 次以上）再度施用毒品之時間，在初犯經觀
    察、勒戒或強制戒治執行完畢釋放5 年以後，已不合於「5
    年後再犯」之規定，且因已於「5 年內再犯」，顯見其再犯
    率甚高，原實施觀察、勒戒或強制戒治，已無法收其實效，
    即應依該條例第10條處罰，最高法院95年5 月9 日95年度第
    7 次刑事庭會議決議可資參照。查被告如事實欄之施用毒品
    事實經觀察勒戒、強制戒治之事實，此有臺灣屏東地方法院
    檢察署刑案資料查註紀錄表、臺灣高等法院被告前案紀錄表
    各1 份在卷可按，是被告既已於強制戒治執行完畢後5 年內
    再犯施用毒品案件，並經法院論罪科刑，即非屬前述「5 年
    後再犯」之情形，檢察官自應依法追訴。從而，本件事證明
    確，被告犯行洵堪認定，應依法論科。
四、按甲基安非他命係毒品危害防制條例第2 條第2 項第2 款所
    定之第二級毒品，不得非法持有、施用。故核被告所為，係
    犯毒品危害防制條例第10條第2 項施用第二級毒品罪。其於
    施用甲基安非他命前持有甲基安非他命犯行，為其施用之高
    度行為所吸收，不另論罪。查被告有事實欄所載論罪科刑執
    行之情形，此有臺灣屏東地方法院檢察署刑案資料查註紀錄
    表及臺灣高等法院被告前案紀錄表各1 份在卷可查，其受有
    期徒刑執行完畢後，5 年之內再犯有期徒刑以上刑之本罪，
    為累犯，應依刑法第47條第1 項規定加重其刑。爰審酌被告
    曾因施用毒品經送勒戒處所施以觀察勒戒、強制戒治後，仍
    未能戒斷其施用毒品之惡習，足見其陷溺已深，惟因施用毒
    品僅係戕害其自己身心並無加害他人，此次施用毒品次數僅
    1 次，且其犯罪後坦承犯行、態度尚稱良好等一切情狀，量
    處如主文所示之刑，以示懲儆。至扣案之被告所有供施用毒
    品之器具玻璃管1 個、吸管1 支及夾鏈袋1 個經送請高雄醫
    學大學附設中和紀念醫院檢驗結果，亦有甲基安非他命成分
    沾黏其內，與第二級毒品甲基安非他命難以析離，此有該院
    97 年9月5 日0000-000、0000-000、0000-000檢驗報告3 紙
    附卷可證，均應依毒品危害防制條例第18條第1 項前段之規
    定併予宣告沒收銷燬之。另扣案之白色粉末1 包，經本院依
    職權送請高雄醫學大學附設中和紀念醫院檢驗結果，並無第
    一級毒品海洛因或第二級毒品甲基安非他命成分反應，此有
    該醫院檢驗報告1 紙在卷可證，爰不諭知沒收，附此敘明。
據上論斷，應依刑事訴訟法第273 條之1第1項、第299 條第1 項
前段，毒品危害防制條例第10條第2 項、第18條第1 項前段，刑
法第11條、第47條第1 項，判決如主文。
本案經檢察官劉昀到庭執行職務。
中    華    民    國    97    年    9     月    30    日
                  刑事第一庭  法  官  許蓓雯
以上正本證明與原本無異。
如不服本判決應於收受本判決送達後十日內向本院提出上訴書狀
，其未敘述上訴理由者，並得於提起上訴後十日內向本院補提理
由書狀（均須按他造當事人之人數附繕本）「切勿逕送上級法院
」
中    華    民    國    97    年    9     月    30    日
                              書記官  蘇雅慧
本案論罪科刑法條：
毒品危害防制條例第10條第2項
施用第一級毒品者，處六月以上五年以下有期徒刑。


司法院資訊處製作；財團法人民間司法改革基金會備份。
